【裁判字號】    99,交簡上,304
【裁判日期】    991229
【裁判案由】    過失傷害
【裁判全文】
臺灣板橋地方法院刑事判決           99年度交簡上字第304號
上  訴  人  臺灣板橋地方法院檢察署檢察官
被      告  曾秉璿
上列上訴人因被告過失傷害案件，不服本院中華民國99年11月
11日99年度交簡字第5831號第一審判決（聲請案號：99年度調偵
字第2080號），提起上訴，本院管轄之第二審合議庭判決如下：
    主  文
上訴駁回。
曾秉璿緩刑貳年。
    事  實
一、曾秉璿於民國99年5 月17日22時許，騎乘車牌號碼616-DCB
    號重型機車，行經臺北縣三重市○○路與重陽路口時，本應
    注意汽車行駛時，駕駛人應注意兩車併行之間隔，並隨時採
    取必要之安全措施，而依當時為夜間，天候晴，有照明，路
    面乾燥無缺陷，亦無障礙物，且視距良好，並無不能注意之
    情事，竟疏未注意與行駛在右後方，由陳弘正所騎乘附載王
    嘉琦之車牌號碼683-GCC 號重型機車，保持安全之併行間隔
    ，貿然右轉，致陳弘正閃避不及，所騎重型機車之前輪碰撞
    曾秉璿機車排氣管，造成陳弘正人、車倒地，而受有左肩挫
    傷、左踝扭傷、上肢多處擦傷等傷害，王嘉琦則受有左踝扭
    傷、左下肢多處擦傷、左手多處擦傷等傷害。曾秉璿於上開
    肇事後留在現場等候，並於臺北縣政府警察局交通警察大隊
    三重分隊警員據報到場處理時，在有偵查犯罪職權之機關或
    公務員發覺前，向警員坦承肇事自首進而接受裁判。
二、案經陳弘正、王嘉琦訴由臺北縣政府警察局三重分局報告臺
    灣板橋地方法院檢察署檢察官偵查後聲請簡易判決處刑。
    理  由
一、本案被告曾秉璿所犯係死刑、無期徒刑、最輕本刑為三年以
    上有期徒刑以外之罪，且非高等法院管轄之第一審案件，其
    於本院審理時就被訴事實為有罪之陳述，經本院告知簡式審
    判程序之旨，並聽取公訴人、被告、辯護人之意見後，經合
    議庭裁定改行簡式審判程序，合先敘明。
二、上揭犯罪事實，業據被告曾秉璿於本院審理中自白不諱，核
    與告訴人陳弘正、王嘉綺於警詢及偵查中所為之指訴情節相
    符，復有道路交通事故現場圖乙紙、道路交通事故調查報告
    表( 一) 、( 二) 各1 紙，馬偕紀念醫院99年5 月20日乙種
    診斷證明書、三重市蘇炫明外科診所各2 紙，及現場及車損
    照片13幀在卷可稽，堪信被告前開自白應與事實相符。本件
    事證事證明確，被告犯行堪以認定，應予依法論科。
三、核被告所為，係犯刑法第284 條第1 項前段之過失傷害罪。
    被告以一過失行為，致告訴人陳弘正、王嘉綺二人受傷，係
    一行為觸犯數罪名之想像競合犯，應依刑法第55條規定，從
    一過失傷害罪處斷。原審以被告犯上開罪名，且於本件車禍
    發生後報警處理，並留待現場向據報前來處理之臺北縣政府
    警察局交通警察大隊三重分隊警員坦承肇事，且接受裁判，
    業據被告於警詢時供明在卷，並有道路交通事故肇事人自首
    情形紀錄表乙件附卷可憑，係對於未發覺之罪自首而受裁判
    ，而依刑法第62條前段之規定減輕其刑，復審酌被告被告過
    失程度，告訴人受傷情形，被告犯罪後之態度等一切情形，
   量 處拘役40日，並諭知如易科罰金以新臺幣1 千元折算1 日
    ，其認事用法，核無不合，量刑亦屬妥適。公訴人上訴意旨
    謂被告迄未與告訴人商談和解事宜，顯然犯後並未積極處理
    ，原審量刑似有過輕等語。惟按關於刑之量定，係實體法上
    賦予法院得為自由裁量之事項，倘其量刑已以行為人之行為
    罪責為基礎，並斟酌刑法第57條各款所列情狀，在法定刑度
    內，酌量科刑，如無偏執一端，致明顯失出失入情形，上級
    審法院即不得單就量刑部分遽指為不當或違法。經核本件原
    審判決事實認定及法律適用，俱無不合；而關於被告科刑部
    分，業於理由內說明審酌事項包括被告過失程度、肇事因素
    、告訴人受傷情形及被告犯罪後之態度等一切情形，顯係以
    行為人之責任為基礎，具體審酌包含刑法第57條各款所列事
    項等一切情狀。公訴人循告訴人之請求，指摘原判決未審究
    被告尚未與告訴人和解，對被告之量刑顯然過輕云云，然所
    執被告犯行情節與犯後態度之情狀，原即業由原審判決審酌
    敘明，上訴理由復未具體指出或表明原判決之量刑有何輕重
    失衡或濫用裁量權之不當或違法，難認有理。原審本於上述
    情狀處以拘役40日，其量刑尚無明顯失衡之處，本院認原審
    量刑應屬妥適，檢察官上訴執此指摘原審量刑過輕，為無理
    由，應予駁回。
三、末查被告前未曾因故意犯罪受有期徒刑以上刑之宣告，有臺
    灣高等法院被告前案紀錄表在卷可稽，素行尚佳，其因一時
    失慮，致罹刑典，事後已坦承犯行，深具悔意，參酌被告本
    次犯行均已與告訴人達成和解，有台北縣三重市調解委員會
    99年刑調字第2579號、99年刑調字第2589號調解書各1 份，
    及聲請撤回告訴狀2 份附卷可參，經此偵審程序及刑之宣告
    後，應知警惕，信無再犯之虞，本院因認其所宣告之刑以暫
    不執行為當，爰依刑法第74條第1 項第1 款規定，併予宣告
    緩刑2 年，以啟自新。
據上論斷，應依刑事訴訟法455 條之1 第1 項、第3 項、第273
條之1 第1 項、第368 條、第74條第1 項第2 款，判決如主文。
本案經檢察官楊翰濤到庭執行職務。
中    華    民    國    99    年    12    月    29    日
                      刑事第四庭  審判長法  官  侯志融
                                        法  官  黃司熒
                                        法  官  黃繼瑜
上列正本證明與原本無異
本件不得上訴
                                        書記官  謝雪紅
中    華    民    國    99    年    12    月    29    日
附錄本案論罪科刑法條全文
刑法第284條
（過失傷害罪）
因過失傷害人者，處6月以下有期徒刑、拘役或5百元以下罰金，
致重傷者，處 1 年以下有期徒刑、拘役或 5 百元以下罰金。
從事業務之人，因業務上之過失傷害人者，處1年以下有期徒刑
、拘役或1千元以下罰金，致重傷者，處3年以下有期徒刑、拘役
或2千元以下罰金。

司法院資訊處製作；財團法人民間司法改革基金會備份。
